Matias Slimmens

Software Developer y Analista de Datos/IT con cuatro años de experiencia en el sector de comercio electrónico trabajando con bases de datos y Apis, enfocadas a categorías, shipments y estructura. Gran capacidad para la resolución de problemas, desarrollo de script y visualización de datos.

Blanco Encalada 3280 Tortuguitas, Buenos Aires (011) 1531339282 matias-slimmens@hotmail.com

EXPERIENCIA

MercadoLibre — Software Developer [Analista IT] Shipping

JUNIO 2022 - PRESENTE

Desarrollo y modificación de script. Confección de análisis, métricas y reportes [Looker, BigQuery, Python, Tableau].

MercadoLibre — Analista Técnico Catálogo

AGOSTO DE 2019 - JUNIO 2022

Confección de métricas, reportes y manejo de bases de datos en importación de catálogos. Soporte y capacitaciones continuas en el uso de herramientas (SQL, planillas, armados de dashboard). Comunicación efectiva con IT y BI.

MercadoLibre — Analista Funcional Catálogo

MARZO DE 2018 - AGOSTO DE 2019

Confección de catálogos de Hogar e Industrias. Análisis de métricas (Utilizando Salesforce), comportamiento comercial de sellers respecto a su categoría. Contacto proactivo con el segmento asesorado (Tiendas oficiales y grandes clientes) para la mejora continua de producto y filtros del sitio, cumplimiento de objetivos. Gestión de la cartera comercial.

Sodimac — Colaborador, Vendedor

OCTUBRE DE 2010 - MARZO DE 2018

Colaborador de salón, realizando tareas de venta presencial o venta a pedido y asesoramiento al cliente en herramientas profesionales y aberturas. En cuanto a la parte operativa realizaba tareas de reposición, armado de exhibiciones, control de stock y quiebres.

EDUCACIÓN

Universidad Nacional de General Sarmiento — Tecnicatura Universitaria en Informática

MARZO DE 2021 - PRESENTE

HABILIDADES

Tableau

DataStudio

Power BI

Power Query

MicroStrategy

Google Analytics

Google BigQuery

Alation

Looker

Postman

Jira

Python

Unix

Excel/Google Sheets

IDIOMAS

Inglés técnico avanzado, comprensión escrita y oral intermedio.

CURSOS

EducaciónIT — PHP Full-Stack Web Developer